臺灣板橋地方法院刑事判決　　　　　　 99年度易緝字第171號
公　訴　人　臺灣板橋地方法院檢察署檢察官
被　　　告　丁金恭
選任辯護人　連一鴻律師
上列被告因竊盜案件，經檢察官提起公訴（98年度偵字第30543
號），以及移送併案審理（臺灣板橋地方法院檢察署100 年度偵
字第6622號），本院判決如下：
    主  文
丁金恭犯如附表所示之罪，各處如附表所示之刑。應執行有期徒
刑貳年，如易科罰金，以新臺幣壹仟元折算壹日。
    事  實
一、丁金恭意圖為自己不法之所有，與楊正中（業經本院以98年
    度易字第3312號判處應執行有期徒刑2 年，如易科罰金，以
    新臺幣1,000 元折算1 日確定）共同基於竊盜之犯意聯絡，
    於如附表編號1 至10所示時間，先後10次均由楊中正騎乘車
    牌號碼610-CHT 號普通重型機車搭載丁金恭至如附表編號1
    至10所示地點後，再由一人把風、另一人持自備鑰匙發動機
    車電門之方式，竊取如附表編號1 至10所示被害人所有之機
    車得手。嗣於民國98年10月28日上午6 時30分許，為警在臺
    北縣蘆洲市（現改制為新北巿蘆洲區○○○○路2 段18號4
    樓逮獲楊正中，經楊正中供出其共犯為丁金恭，而得悉上情
    。
二、案經蘇保任、葉耿俊、詹焜堯、蘇家慧、林妙菁、蔡春華、
    邱淑瑜、徐清華、林巧培、許銀城訴由臺北縣政府警察局（
    現改制為新北巿政府警察局）三重分局報請臺灣板橋地方法
    院檢察署檢察官偵查起訴。
    理  由
一、按被告以外之人於審判外之言詞或書面陳述，除法律有規定
    者外，不得作為證據；被告以外之人於偵查中向檢察官所為
    之陳述，除顯有不可信之情況者外，得為證據；被告以外之
    人於審判外之陳述，雖不符刑事訴訟法第159 條之1 至第15
    9 條之4 之規定，而經當事人於審判程序同意作為證據，法
    院審酌該言詞陳述或書面陳述作成時之情況，認為適當者，
    亦得為證據；當事人、代理人或辯護人於法院調查證據時，
    知有刑事訴訟法第159 條第1 項不得為證據之情形，而未於
    言詞辯論終結前聲明異議者，視為有前項之同意，刑事訴訟
    法第159 條第1 項、第159 條之1 第2 項、第159 條之5分
    別定有明文。查本案以下所引各項證據，均經檢察官於審判
    程序中同意作為證據（見本院100 年7 月13日審判筆錄第2
    頁），而被告丁金恭及其辯護人對於證據能力部分均表示「
    不爭執」等語（見本院100 年4 月6 日準備程序筆錄第5 頁
    ），復未於本案言詞辯論終結前聲明異議，則本院審酌共犯
    楊正中於偵查中之證述係經檢察官告知具結義務及偽證處罰
    後具結所為，且上開證據核無違法取證或證明力顯然過低之
    情事，依各該陳述作成時之狀況，並無不適當或顯不可信之
    情形，自均得為證據，合先敘明。
二、上揭犯罪事實，業據被告於警詢及本院審理時自白不諱（臺
    灣板橋地方法院檢察署100 年度偵字第6622號偵查卷第12頁
    背面至第14頁、本院100 年7 月13日審判筆錄第17頁），並
    經共犯楊正中於警詢、偵查中及本院審理時供述明確（見臺
    灣板橋地方法院檢察署98年度偵字第30543 號偵查卷第7 至
    12頁、第77至82頁、本院100 年6 月1 日審判筆錄第5 至6
    頁、第10至12頁），且據告訴人蘇保任、葉耿俊、詹焜堯、
    蘇家慧、林妙菁、蔡春華、邱淑瑜、徐清華、林巧培、許銀
    城於警詢時指訴無訛（見同上第30504 號偵查卷第17至36頁
    ），復有如附表編號1 至9 所示失竊機車之臺北縣政府警察
    局車輛協尋電腦輸入單影本9 紙、如附表編號1 至10所示失
    竊時地之監視錄影畫面翻拍照片57張（見同上第30504 號偵
    查卷第46至64頁）附卷可佐，足認被告自白確與事實相符，
    堪值採信。是本案事證明確，被告犯行堪以認定，應予依法
    論罪科刑。
三、核被告所為，均係犯刑法第320 條第1 項之竊盜罪。被告與
    楊正中就如附表編號1 至10所示10次竊盜犯行，均有犯意聯
    絡與行為分擔，皆為共同正犯。被告所為如附表編號1 至10
    所示10次竊盜犯行，犯意各別，行為互殊，應予分論併罰。
    臺灣板橋地方法院檢察署100 年度偵字第6622號移送併辦意
    旨所指被告與楊正中共同竊取如附表編號1 至10所示機車之
    犯罪事實，與本案論罪科刑之事實同一，本院自應併予審究
    。爰審酌被告之素行狀況、犯罪動機、目的、手段、所竊財
    物之價值以及犯罪後坦承犯行之態度等一切情狀，分別量處
    如附表編號1 至10所示之刑，並均諭知易科罰金之折算標準
    及定其應執行之刑，以資懲儆。末查，本案被告行為時，刑
    法第41條固規定於數罪併罰，其應執行之刑已逾6 個月者，
    排除適用得易科罰金之規定。惟司法院大法官會議釋字第66
    2 號解釋意旨謂：「中華民國94年2 月2 日修正公布之現行
    刑法第41條第2 項，關於數罪併罰，數宣告刑均得易科罰金
    ，而定應執行刑之刑逾6 個月者，排除適用同條第1 項得易
    科罰金之規定部分，與憲法第23條規定有違，並與本院釋字
    第366 號解釋意旨不符，應自本解釋公布之日起失其效力。
    」是前述刑法第41條關於數罪併罰排除適用得易科罰金之規
    定，業自98年6 月19日起失其效力。嗣刑法於98年12月30日
    修正公布並自同日起施行之第41條第8 項規定：「第1 項至
    第4 項及第7 項之規定，於數罪併罰之數罪均得易科罰金或
    易服社會勞動，其應執行之刑逾6 月者，亦適用之。」且刑
    法施行法第3 條之3 規定：「刑法第41條及第42條之1 之規
    定，於中華民國98年12月15日刑法修正施行前已裁判確定之
    處罰，未執行或執行未完畢者，亦適用之。」從而，本案既
    屬數罪併罰之案件，各罪均合於刑法第41條第1 項前段所定
    得易科罰金之要件，縱前揭合併所定應執行之刑已逾6 月，
    依上開解釋意旨及修正後刑法第41條第8 項規定，仍得易科
    罰金，爰併就所定應執行之刑諭知易科罰金之折算標準。
四、至蒞庭檢察官雖聲請令被告入勞動處所強制工作。然按有犯
    罪之習慣或因遊蕩或懶惰成習而犯罪者，於刑之執行前，令
    入勞動場所，強制工作，刑法第90條第1 項定有明文。蓋保
    安處分係針對受處分人將來之危險性所為之處置，以達教化
    、治療之目的，為刑罰之補充制度。我國現行刑法採刑罰與
    保安處分雙軌制，係在維持行為責任之刑罰原則下，為協助
    行為人再社會化之功能，以及改善行為人潛在之危險性格，
    期能達成根治犯罪原因、預防犯罪之特別目的。是保安處分
    中之強制工作，旨在對嚴重職業性犯罪及欠缺正確工作觀念
    或無正常工作因而習慣犯罪者，強制其從事勞動，學習一技
    之長及正確之謀生觀念，使其日後重返社會，能適應社會生
    活。刑法第90條第1 項規定：「有犯罪之習慣或以犯罪為常
    業或因遊蕩或懶惰成習而犯罪者，得於刑之執行完畢或赦免
    後，令入勞動場所，強制工作。」，即係本於保安處分應受
    比例原則之規範，使保安處分之宣告，與行為人所為行為之
    嚴重性、行為人所表現之危險性及對於行為人未來行為之期
    待性相當之意旨而制定，而由法院視行為人之危險性格，決
    定應否令入勞動處所強制工作，以達預防之目的。所謂「有
    犯罪之習慣」係指對於犯罪以為日常之惰性行為，乃一種犯
    罪之習性，至所犯之罪名為何，是否同一，則非所問（最高
    法院迭著有94年度臺上字第6611號判決、94年度臺上字第65
    19號判決、91年度臺上字第4625號判決可參）。查本案被告
    雖屢次重複同一手法遂行竊盜犯行，但尚無證據足證被告係
    「有犯罪之習慣或因遊蕩或懶惰成習」，且其犯罪造成之財
    產損害並非甚鉅，亦非嚴重職業性犯罪，核與刑法第90條第
    1 項規定之要件不合，本院認為被告尚無諭知強制工作之必
    要，附此說明。
五、另被告與楊正中共同行竊時所用之自備鑰匙，則未據扣案，
    又查無證據足資證明該鑰匙現仍存在而尚未滅失，為免將來
    執行困難，爰不予宣告沒收，併此敘明。
據上論斷，應依刑事訴訟法第299 條第1 項前段，刑法第28條、
第320 條第1 項、第41條第1 項前段、第8 條、第51條第5 款，
刑法施行法第1 條之1 第1 項、第2 項前段，判決如主文。
本案經檢察官吳孟竹到庭執行職務。
中    華    民    國   100    年    7     月    27    日
                  刑事第六庭    法  官  王瑜玲
以上正本證明與原本無異
如不服本判決應於送達後10日內向本院提出上訴狀
                                書記官  林君縈
中    華    民    國   100    年    7     月    27    日
附錄本案論罪科刑法條全文：
中華民國刑法第320條
（普通竊盜罪、竊佔罪）
意圖為自己或第三人不法之所有，而竊取他人之動產者，為竊盜
罪，處5 年以下有期徒刑、拘役或5 百元以下罰金。
意圖為自己或第三人不法之利益，而竊佔他人之不動產者，依前
項之規定處斷。
前二項之未遂犯罰之。
附表：
┌──┬────┬─────┬──────┬───┬──────┐
│編號│竊取時間│ 竊取地點 │竊 得 財 物 │被害人│  主    文  │
├──┼────┼─────┼──────┼───┼──────┤
│  1 │98年8 月│臺北縣三重│車牌號碼855-│蘇保任│丁金恭共同竊│
│    │25日下午│市（現改制│GCN 號普通重│      │盜，處有期徒│
│    │5 時40分│為新北巿三│型機車1 臺  │      │刑月，如易│
│    │許      │重區）後竹│            │      │科罰金，以新│
│    │        │圍街289 之│            │      │臺幣壹仟元折│
│    │        │1 號前    │            │      │算壹日。    │
├──┼────┼─────┼──────┼───┼──────┤
│  2 │98年9 月│臺北縣三重│車牌號碼621-│葉耿俊│丁金恭共同竊│
│    │7 日上午│市○○街20│EWH 號普通重│      │盜，處有期徒│
│    │7 時16分│7 號（起訴│型機車1 臺  │      │刑月，如易│
│    │許      │書誤載為22│            │      │科罰金，以新│
│    │        │1 號）前  │            │      │臺幣壹仟元折│
│    │        │          │            │      │算壹日。    │
├──┼────┼─────┼──────┼───┼──────┤
│  3 │98年9 月│臺北縣三重│車牌號碼768-│詹焜堯│丁金恭共同竊│
│    │18日上午│市○○路1 │DCP 號普通重│      │盜，處有期徒│
│    │6 時許（│段182 號前│型機車1 臺  │      │刑月，如易│
│    │起訴書誤│          │            │      │科罰金，以新│
│    │載為6 時│          │            │      │臺幣壹仟元折│
│    │30分許）│          │            │      │算壹日。    │
├──┼────┼─────┼──────┼───┼──────┤
│  4 │98年9 月│臺北縣三重│車牌號碼LDQ-│蘇家慧│丁金恭共同竊│
│    │24日上午│市○○○路│837 號普通重│      │盜，處有期徒│
│    │5 時40分│1 段11巷22│型機車1 臺  │      │刑月，如易│
│    │許（起訴│號前      │            │      │科罰金，以新│
│    │書誤載為│          │            │      │臺幣壹仟元折│
│    │6 時30分│          │            │      │算壹日。    │
│    │許）    │          │            │      │            │
├──┼────┼─────┼──────┼───┼──────┤
│  5 │98年9 月│臺北縣三重│車牌號碼OON-│林妙菁│丁金恭共同竊│
│    │24日上午│市○○○路│187 號普通重│      │盜，處有期徒│
│    │7 時25分│110 之5 號│型機車1 臺  │      │刑月，如易│
│    │許      │前        │            │      │科罰金，以新│
│    │        │          │            │      │臺幣壹仟元折│
│    │        │          │            │      │算壹日。    │
├──┼────┼─────┼──────┼───┼──────┤
│  6 │98年9 月│臺北縣三重│車牌號碼186-│蔡春華│丁金恭共同竊│
│    │26日上午│市○○街21│EHZ 號普通重│      │盜，處有期徒│
│    │6 時6 分│1 巷35號前│型機車1 臺  │      │刑月，如易│
│    │許      │          │            │      │科罰金，以新│
│    │        │          │            │      │臺幣壹仟元折│
│    │        │          │            │      │算壹日。    │
├──┼────┼─────┼──────┼───┼──────┤
│  7 │98年9 月│臺北縣三重│車牌號碼931-│邱淑瑜│丁金恭共同竊│
│    │29日上午│市○○街75│CWF 號普通重│      │盜，處有期徒│
│    │5 時4 分│巷22號前  │型機車1 臺  │      │刑月，如易│
│    │許      │          │            │      │科罰金，以新│
│    │        │          │            │      │臺幣壹仟元折│
│    │        │          │            │      │算壹日。    │
├──┼────┼─────┼──────┼───┼──────┤
│  8 │98年10月│臺北縣三重│車牌號碼221-│徐清華│丁金恭共同竊│
│    │5 日上午│市○○路4 │DFL 號普通重│      │盜，處有期徒│
│    │7 時5 分│段85巷14號│型機車1 臺  │      │刑月，如易│
│    │許      │前        │            │      │科罰金，以新│
│    │        │          │            │      │臺幣壹仟元折│
│    │        │          │            │      │算壹日。    │
├──┼────┼─────┼──────┼───┼──────┤
│  9 │98年10月│臺北縣三重│車牌號碼RA9-│林巧培│丁金恭共同竊│
│    │8 日上午│市○○路3 │377 號（起訴│      │盜，處有期徒│
│    │6 時40分│段65巷6 號│書誤載為RA9-│      │刑月，如易│
│    │許（起訴│前        │399 號）普通│      │科罰金，以新│
│    │書誤載為│          │輕型機車1 臺│      │臺幣壹仟元折│
│    │9 時許）│          │            │      │算壹日。    │
├──┼────┼─────┼──────┼───┼──────┤
│ 10 │98年10月│臺北縣三重│車牌號碼090-│許銀城│丁金恭共同竊│
│    │9 日上午│市○○街32│EFW 號普通重│      │盜，處有期徒│
│    │6 時17分│7 巷31號前│型機車1 臺  │      │刑月，如易│
│    │許      │          │            │      │科罰金，以新│
│    │        │          │            │      │臺幣壹仟元折│
│    │        │          │            │      │算壹日。    │
└──┴────┴─────┴──────┴───┴──────┘